臺灣桃園地方法院刑事判決　　　　　　　100年度訴字第302號
公　訴　人　臺灣桃園地方法院檢察署檢察官
被　　　告　鄧新桃
　　　　　　高碧荃
上列被告因妨害風化案件，經檢察官提起公訴（99年度偵字第19
650 、23039 號），本院判決如下：
    主  文
鄧新桃共同犯如附表編號一至二所示之罪，均為累犯，各處如附
表編號一至二所示主刑及從刑。應執行有期徒刑壹年。扣案如附
表編號一、二所示之物，均沒收。
高碧荃共同犯如附表編號一至二所示之罪，各處如附表編號一至
二所示主刑及從刑。應執行有期徒刑陸月，如易科罰金，以新臺
幣壹仟元折算壹日。扣案如附表編號一、二所示之物，均沒收。
    事  實
一、鄧新桃前於民國90年間，因妨害風化案件，經本院90年度訴
    字第1428號判決，判處有期徒刑1 年2 月，緩刑4 年確定；
    於94年間，復因妨害風化案件，經本院94年度訴字第2324號
    判決，判處有期徒刑6 月，於95年4 月14日易科罰金執行完
    畢。詎不知悛悔，擔任址設桃園縣桃園市○○路319 號之「
    鑫欣養生館」（商業名稱登記為「金燕養生館」）負責人，
    僱用高碧荃為按摩師，除幫客人按摩外，並負責接待客人、
    安排店內小姐進入包廂及收費等工作。詎鄧新桃、高碧荃竟
    基於意圖使成年女子與他人為猥褻行為而容留、媒介以營利
    之犯意聯絡，由鄧新桃僱用范秋鈺、賴雪娥擔任按摩服務小
    姐，在店內包廂從事按摩男客之生殖器直至射精為止俗稱「
    半套」（亦稱「打手槍」）足以挑起、滿足性慾之猥褻性服
    務，而高碧荃則負責按摩、接待顧客、及安排店內小姐進入
    包廂及收費。消費方式為每1 至2 小時，收費新臺幣（下同
    ）1,200 元，其中店家從中取得4 成，餘則歸按摩服務小姐
    取得，其等即以此方式營業牟利。而於附表編號一、二所示
    之時間，在前揭處所，各以附表編號一、二所示方式，由高
    碧荃媒介已成年女子范秋鈺及賴雪娥，分別與喬裝男客之警
    員郭律延及男客詹明晟從事如附表編號一、二所示「半套」
    性交易。嗣為警分別於99年7 月4 日晚上8 時30分許（起訴
    書誤載為晚上8 時20分許）、同年8 月4 日晚上9 時45分許
    ，在上址，據報臨檢而查獲，並分別當場扣得鄧新桃所有供
    犯罪所用如附表編號一、二所示之物，始查悉上情。
二、案經桃園縣政府警察局桃園分局報告臺灣桃園地方法院檢察
    署檢察官偵查起訴。
    理  由
壹、證據能力部分：
    按被告以外之人於審判外之言詞或書面陳述，除法律有規定
    者外，不得作為證據。又被告以外之人於審判外之陳述，雖
    不符前4 條之規定，而經當事人於審判程序同意作為證據，
    法院審酌該言詞陳述或書面陳述作成時之情況，認為適當者
    ，亦得為證據。當事人、代理人或辯護人於法院調查證據時
    ，知有第159 條第1 項不得為證據之情形，而未於言詞辯論
    終結前聲明異議者，視為有前項之同意，刑事訴訟法第159
    條第1 項、第159 條之5 第1 項、第2 項分別定有明文。查
    本案認定事實所引用之卷證資料，除原已符同法第159 條之
    1 至第159 條之4 規定、及法律另有規定等傳聞法則例外規
    定，而得作為證據外，其餘卷證資料，並無證據證明係公務
    員違背法定程序所取得，而檢察官及被告2 人於本院行準備
    程序及審理時，均不爭執其證據能力，且本院審酌前揭陳述
    作成時之情況，並無違法取證之瑕疵，亦認以之作為證據為
    適當，是本件有關被告以外之人於審判外之言詞或書面陳述
    等供述證據，依前揭法條意旨，自均得為證據。
貳、實體部分：
一、訊據被告鄧新桃固坦認為「鑫欣養生館」之負責人，僱用被
    告高碧荃、證人范秋鈺、賴雪娥；而被告高碧荃固坦認受僱
    於被告鄧新桃，且於附表編號一、二所示時間，帶同男客進
    入該店包廂，惟均矢口否認有何意圖使女子與他人為猥褻之
    行為，而容留、媒介以營利之犯行，被告鄧新桃辯稱：伊不
    知店內小姐有從事俗稱「半套」猥褻性服務，伊有告知店內
    小姐不可從事性交易，如有從事性交易，一切自行負責，與
    本店無關云云；被告高碧荃則辯稱：伊不知店內小姐有從事
    俗稱「半套」猥褻性服務，伊僅為員工，提供按摩，伊有「
    推拿師技術師」執照，伊非現場負責人，僅為小姐，被告鄧
    新桃有說不能從事性交易，若有此情，個人行為自己負責云
    云。經查：
  (一)客觀容留、媒介成年女子與他人為猥褻行為以營利：
  1.「鑫欣養生館」內成年女子與他人為猥褻行為：
  被告高碧荃於附表編號一所示時間，接待、引領喬裝員警郭
    律延進入「鑫欣養生館」店內包廂，並媒介范秋鈺與郭律延
    ，再由范秋鈺於按摩一段時間後向郭律延說明「半套」服務
    消費方式為1 小時收費1,200 元，經郭律延同意後，即脫去
    郭律延所穿內褲，將潤滑液倒至手上，按摩郭律延之生殖器
    ，郭律延旋表明警察身分而查獲一節，業據證人即喬裝男客
    員警郭律延於偵訊及本院審理時結證在卷（見99年度偵字第
    19650 號卷，下稱偵卷一，第69至70頁；本院卷第33至34頁
    反面），核與證人即鑫欣養生館女員工范秋鈺於警詢及偵訊
    時證稱：附表編號一所示當日，喬裝員警進入店內時，是由
    「現場負責人」被告高碧荃向喬裝員警介紹消費方式，當時
    其在店內睡覺，被告高碧荃就叫其起來上去2 樓1 號包廂為
    喬裝員警服務，其就為喬裝員警做按摩，當其為喬裝員警脫
    下內褲要按摩生殖器周邊時，員警就表明身分並通知在外埋
    伏員警而查獲等語大致相符（見偵卷一第14頁反面、第80、
    81頁），而被告高碧荃亦坦認有帶同員警郭律延進入包廂（
    見本院卷第64頁反面）。此外，亦有查獲現場照片10張在卷
    可稽（見偵卷一第28至32頁），並有附表編號一所示潤滑液
    扣案足佐。上揭事實，自堪認定。又證人郭律延於偵訊時證
    稱：附表編號一所示查獲當日，證人范秋鈺「按摩約1 小時
    」後，詢問其是否要「半套」性交易等語（見偵卷一第69頁
    ）、於本院審裡時證稱：附表編號一所示查獲當日，證人范
    秋鈺「按摩約半個小時」後，暗示其是否需「半套」性交易
    ，證人范秋鈺用手撫摸其生殖器時，其就像證人范秋鈺表明
    警察身分查獲等語（見本院卷第33頁反面），而被告2 人如
    附表編號一所示犯行，係於99年7 月4 日晚上8 時30分許為
    警查獲一節，有桃園縣政府警察局桃園分局扣押筆錄1 份在
    卷可憑（見偵卷一第18至19頁），是被告2 人附表編號一所
    示犯行之犯罪時間，自係99年7 月4 日晚上8 時30分前30分
    至1 小時間之某時，堪以認定。
  被告高碧荃於附表編號二所示時間，接待、引領男客詹明晟
    進入「鑫欣養生館」店內包廂，媒介賴雪娥與詹明晟，再由
    賴雪娥於按摩一段時間後向詹明晟說明「半套」服務消費方
    式同樣為2 小時收費1,200 元，詹明晟未予拒絕後，即在床
    邊、後直接跨坐到詹明晟腿上將手伸入其內褲內按摩生殖器
    直至射精，詹明晟隨後將1,200 元消費費用交付被告高碧荃
    收受。嗣經警據報臨檢而查獲一情，迭據證人即男客詹明晟
    於警詢及本院審理時證述甚詳（見99年度偵字第23039 號卷
    ，下稱偵卷二，第27至29頁；本院卷第60頁反面至第62頁）
    ，核與證人即鑫欣養生館女員工賴雪娥於警詢及偵訊時證稱
    ：附表編號二所示當日，由被告高碧荃帶證人詹明晟上去2
    樓2 號包廂，然後被告高碧荃就到1 樓廚房叫其到2 樓包廂
    幫客人按摩，其就幫客人按摩，然後客人生殖器就流出液體
    等語大致相符（見偵卷二第17頁反面、第18頁、第73至75頁
    ），而被告高碧荃亦坦認有帶同男客詹明晟進入包廂（見本
    院卷第64頁反面）。此外，亦有查獲現場照片6 張在卷可稽
    （見偵卷二第34至36頁），並有附表編號二所示精油、床單
    扣案足憑，上揭事實，洵堪認定。雖扣案如附表編號二所示
    床單僅鑑定出證人詹明晟之DNA-STR 型別，未檢驗出精子細
    胞一節，有內政部警政署100 年1 月12日刑醫字第09901651
    38號刑事警察局鑑定書1 份在卷可按（見偵卷二第92頁正、
    反面），然鑑定人鄧瑞林巡官表示因送驗時未告知證人詹明
    晟射精位置，故其僅依經驗判斷，採取床單一角部分進行檢
    驗，而未檢驗出精子細胞等語，有本院刑事案件電話紀錄1
    紙附卷可徵（見本院卷第8 頁），是本件床單未檢驗出證人
    詹明晟射精後之精子細胞，僅因採驗處非正確射精位置所致
    ，尚難遽認證人詹明晟前揭所證子虛而為有利被告2 人之認
    定。
  綜上，足見被告高碧荃先後帶同證人郭律延、詹明晟進入包
    廂，並分別指示證人范秋鈺、賴雪娥2 人為證人郭律延及詹
    明晟服務。而證人范秋鈺、賴雪娥2 人，分別於附表編號一
    、二所示時間，均在被告鄧新桃所經營之「鑫欣養生館」前
    揭包廂內（詳參閱後述貳、一、(一)3.），與證人郭律延、
    詹明晟等2 人為俗稱「半套」之猥褻行為無疑。
  2.營利行為：
    「鑫欣養生館」消費方式為每1 至2 小時，收費1,200 元，
    其中店家從中取得4 成，餘則歸按摩服務小姐取得一節，業
    據證人范秋鈺、賴雪娥證述在卷（見偵卷一第15頁；偵卷二
    第18、74頁），被告2 人亦不否認（見偵卷二第51、67頁）
    。復從「鑫欣養生館」前後2 次為警查獲時，該館女員工范
    秋鈺、賴雪娥均分別為證人郭律延、詹明晟按摩生殖器，提
    供俗稱「半套」之猥褻性服務，且收取費用為1 至2 小時1,
    200 元等情以觀，足徵被告鄧新桃所經營之「鑫欣養生館」
    提供「半套」之猥褻性服務係該店經營服務內容之一，而有
    營利之行為甚明。是證人范秋鈺、賴雪娥辯稱：僅提供純按
    摩服務云云；被告高碧荃辯稱：該店僅提供按摩，有推拿師
    證照云云，並提出「推拿技術師會員證」為憑（見偵卷二第
    54至55頁），均不足為有利被告2 人之認定。
  3.被告2人容留、媒介行為：
  被告鄧新桃係「鑫欣養生館」（商業名稱登記為「金燕養生
    館」）負責人，僱用證人范秋鈺、賴雪娥擔任該店按摩小姐
    一節，業據被告鄧新桃供承不諱（見偵卷二第66頁），核與
    被告高碧荃供述相符（見偵卷二第45、46頁），亦據證人范
    秋鈺、賴雪娥證述在卷（見偵卷一第79、80頁；偵卷二第73
    頁），並有桃園縣政府99年3 月25日府商登字第0990502902
    號函及所附商業登記抄本各1 份在卷可參（見偵卷一第26至
    27頁）。
  被告高碧荃先後帶同證人郭律延、詹明晟進入「鑫欣養生館
    」包廂，並分別指示證人范秋鈺、賴雪娥2 人為證人郭律延
    及詹明晟服務一節，業已認定如前（詳參閱貳、一、1.）
    ，而被告鄧新桃於警詢時供稱：附表編號二所示時間，伊出
    去吃飯不在店裡，伊有交代店內被告高碧荃有客人來時，麻
    煩幫忙帶上去按摩等語（見偵卷二第22頁）、於偵訊時供稱
    ：伊僱用被告高碧荃擔任美容按摩師，因為被告高碧荃比較
    資深，伊就會麻煩被告高碧荃幫忙注意客人進來等語（見偵
    卷一第67至68頁），且證人范秋鈺亦於警詢時證稱：現場負
    責人被告高碧荃等語（見偵卷一第14頁反面）、於偵訊時結
    證稱：其在該店工作時所服務的客人，都是被告高碧荃叫其
    去服務的。被告鄧新桃是其老闆。被告鄧新桃不在店內時，
    所收費用都是交給被告高碧荃等語（見偵卷一第78、79、80
    頁），證人賴雪娥於偵訊時結證稱：老闆即被告鄧新桃不在
    時，客人都是由被告高碧荃招呼，且向客人收取費用等語（
    見偵卷二第74頁），核與證人詹明晟於本院審理時證稱：附
    表編號二所示當日，其有付1,200 元給被告高碧荃等語若合
    符節（見本院卷第62頁），而被告高碧荃亦於本院坦認稱：
    老闆（即被告鄧新桃）說客人來就幫忙帶上去等語（見本院
    卷第64頁反面），足徵被告鄧新桃僱用被告高碧荃為按摩師
    ，除幫客人按摩外，並負責接待客人、安排店內小姐進入包
    廂及收費等工作，益徵被告高碧荃對於店內員工有相當之指
    揮及調度權，且收取費用管理財務，參與「鑫欣養生館」店
    內業務經營，足認被告高碧荃為「鑫欣養生館」現場負責人
    無訛。是被告高碧荃辯稱：伊非該店現場負責人，伊未收取
    費用，僅為員工，擔任按摩師云云，顯係臨訟畏罪飾卸之詞
    ，殊無足採。是被告鄧新桃辯稱：伊沒有僱用被告高碧荃招
    待客人，伊出去時，都會交代當班小姐有空就招待客人上去
    云云，顯係迴護之詞，自不足為有利被告高碧荃之認定。
  4.綜上各節以觀，足徵被告鄧新桃係「鑫欣養生館」負責人，
    僱用證人范秋鈺、賴雪娥擔任按摩小姐，在店內包廂從事按
    摩男客之生殖器直至射精為止俗稱「半套」之猥褻性服務，
    而被告高碧荃則負責按摩、接待顧客、安排店內小姐進入包
    廂及收費。消費方式為每1 至2 小時，收費1,200 元，其中
    店家從中取得4 成，餘則歸按摩服務小姐取得，故被告鄧新
    桃、高碧荃客觀上有容留、媒介成年女子與他人為猥褻行為
    以營利，灼然至明。
  (二)主觀使成年女子與他人為猥褻行為之營利意圖：
  1.被告鄧新桃於警詢時供稱：被告高碧荃、證人范秋鈺、賴雪
    娥皆向伊本人應徵等語（見偵卷一第61頁；偵卷二第22頁）
    ，而被告高碧荃亦於警詢陳稱：證人賴雪娥是向被告鄧新桃
    應徵等語（見偵卷二第13頁），核與證人賴雪娥於偵訊時證
    述相符（見偵卷二第73頁）。酌以該店員工工作內容必須從
    事前揭猥褻服務等情，已認定如前，而該猥褻服務涉及非法
    ，攸涉性自主權妨害甚鉅，苟未於面試應徵時先徵詢求職者
    意願，而於實際工作時，員工動輒於店內服務時主張被顧客
    性騷擾，或檢舉其等從事不法經營，該店如何繼續以此方式
    經營牟利？復觀之查獲現場照片（見偵卷一第28頁），可見
    證人范秋鈺僅身上僅穿著粉色透明短薄紗，露出粉色胸罩，
    穿著打扮足以引起他人性慾。苟被告鄧新桃經營之「鑫欣養
    生館」係純按摩店，被告鄧新桃豈會允許證人范秋鈺在按摩
    的密閉空間內，容任證人范秋鈺以撩人性慾之穿著為男客按
    摩，隨時在其店內有性交易違法情事發生之可能？苟非被告
    鄧新桃同意此穿著打扮，證人范秋鈺豈敢在上班時如此穿著
    打扮在店內走動、工作，而擔任現場負責人之被告高碧荃豈
    未阻止？衡酌被告高碧荃僅係受僱於被告鄧新桃，從事按摩
    ，並負責接待客人、安排店內小姐進入包廂及收費等工作，
    其薪資支付、約聘僱權利，均操之在被告鄧新桃之手，苟非
    身為負責人之被告鄧新桃同意或授權，被告高碧荃豈敢媒介
    證人范秋鈺、賴雪娥在雇主即被告鄧新桃經營之「鑫欣養生
    館」店內為前揭非法猥褻服務？而證人范秋鈺、賴雪娥亦均
    受僱於被告鄧新桃，同前理，苟非身為負責人之被告鄧新桃
    、現場負責人之被告高碧荃同意或授權，證人范秋鈺、賴雪
    娥豈敢在現場負責人即被告高碧荃亦同時在店內參與經營之
    情形下，如此大膽在包廂內提供前揭按摩男客生殖器至射精
    俗稱「半套」之猥褻服務？顯見被告高碧荃媒介證人范秋鈺
    、賴雪娥在店內提供前揭猥褻服務，確係經被告鄧新桃同意
    或授權無訛，是身為負責人之被告鄧新桃、擔任現場負責人
    之被告高碧荃2 人，對店內提供前揭猥褻服務內容，自均難
    諉為不知，主觀上確知悉該店員工從事前揭猥褻服務內容甚
    明。
  2.參酌被告鄧新桃前於90年間，因犯意圖使人為姦淫常業罪，
    經本院90年度訴字第1428號判決，判處有期徒刑1 年2 月，
    緩刑4 年確定；於94年間，復因意圖使人為姦淫猥褻罪，經
    本院94年度訴字第2324號判決，判處有期徒刑6 月，於95年
    4 月14日易科罰金執行完畢，有臺灣高等法院被告前案紀錄
    表1 份在卷可參，以其前遭判刑之切身經驗，苟被告鄧新桃
    內心確有悔悟，不再從事前揭犯行，自當避嫌，嚴格禁止員
    工從事前揭猥褻服務，豈會員工穿著引人性慾之衣服工作，
    未加禁止，或僅告知有性交易係個人行為自行負責，竟未以
    解職為懲罰條件，而容任己再陷囹圄之風險？是被告鄧新桃
    前揭所辯，顯違常情，益徵被告鄧新桃主觀上確知悉該店員
    工從事前揭猥褻服務內容甚明。
  3.雖被告鄧新桃及高碧荃均辯稱：被告鄧新桃有說不能從事性
    交易，若有，個人行為自己負責云云，惟證人范秋鈺偵訊結
    證：被告鄧新桃好像沒有說不能在包廂內從事「半套」性服
    務等語（見偵卷一第81頁）。而證人賴雪娥亦於偵訊時結證
    稱：老闆沒有跟其等說若做性交易會怎樣等語（見偵卷二第
    73頁），苟被告鄧新桃有嚴厲告誡、禁止證人范秋鈺、賴雪
    娥為前揭猥褻性服務，證人范秋鈺豈會無深刻印象？證人賴
    雪娥豈不知被告鄧新桃前揭告誡？是被告鄧新桃、高碧荃前
    揭所辯，顯與證人范秋鈺、賴雪娥所述，互有齟齬，顯悖常
    情，委無足採。
  4.綜前各節以觀，足徵被告鄧新桃、高碧荃均明知、並提供前
    揭猥褻服務為經營該店之營業項目，其等主觀上確有使成年
    女子與他人為猥褻行為而容留、媒介以營利之意圖至明。
  (三)共同正犯：
    按共同正犯之成立，祇須具有犯意之聯絡，行為之分擔，既
    不問犯罪動機起於何人，亦不必每一階段犯行，均經參與（
    最高法院34年上字第862 號判例意旨參照）。從被告鄧新桃
    在其所經營之「鑫欣養生館」提供前揭猥褻服務為營業項目
    ，僱用被告高碧荃為按摩師，除幫客人按摩外，並負責接待
    客人、安排店內小姐進入包廂及收費等工作。僱用證人范秋
    鈺、賴雪娥擔任按摩服務小姐，在店內包廂提供「半套」猥
    褻性服務各情以觀，是被告高碧荃對於被告鄧新桃於該店提
    供前揭猥褻服務行為均有認識，並參與接待、安排前揭猥褻
    性服務、收取費用等構成要件內之媒介猥褻行為以營利之行
    為，顯見被告鄧新桃、高碧荃主觀上確有使成年女子與他人
    為猥褻行為而容留、媒介以營利之意圖，客觀上確有容留、
    媒介證人范秋鈺、賴雪娥等2 名成年女子與證人郭律延、詹
    明晟等2 人為附表編號一、二所示猥褻行為以營利，是被告
    鄧新桃、高碧荃對事實欄一如附表編號一、二所示犯行間，
    自均有犯意聯絡及行為分擔無訛。
  (四)雖證人詹明晟就接待及實際按摩之對象，警詢及本院審理時
    之證述或有不一，惟衡情人之記憶力、表達力、觀察力非一
    ，或因時間流逝而記憶減損、或因感受度不同而印象不深刻
    等因素，而異其所言。而證人詹明晟亦於本院審裡時證述：
    因為時間久遠忘記了，警詢陳述較實在等語（見本院卷第62
    頁），足徵證人詹明晟確有因記憶力隨時間流逝而淡忘之情
    ，自非為誣指被告鄧新桃、高碧荃而憑空捏造事實。而證人
    詹明晟於警詢時證述係由被告高碧荃接待，證人賴雪娥為其
    按摩一節，核與證人賴雪娥前揭證述相符，已如前述，益見
    證人詹明晟前於警詢之證述，因適逢案發初始，記憶深刻，
    自以其前於警詢之證述，較為可採。又證人詹明晟就主要被
    告高碧荃媒介前揭員工為猥褻服務內容、消費方式之基本事
    實均證述一致，則其陳述附表編號二所示案發當日為其服務
    者之完整性或有微疵，惟此細節性部分尚無礙其證言之採納
    。
  (五)酌以證人郭律延、詹明晟，與被告鄧新桃、高碧荃素不相識
    ，證人范秋鈺、賴雪娥為被告鄧新桃之員工，彼等無怨懟或
    金錢糾紛及仇恨，被告鄧新桃、高碧荃所不爭執，衡情酌理
    證人郭律延、詹明晟、范秋鈺、賴雪娥等人，斷無甘冒偽證
    刑責來誣攀被告鄧新桃、高碧荃之理。又證人郭律延、詹明
    晟前揭證述之情節，分別與證人范秋鈺、高碧荃前揭證述大
    致相符，而被告鄧新桃亦坦認為「鑫欣養生館」之負責人，
    被告高碧荃亦坦認任職於該店，且接待證人郭律延、詹明晟
    進入該店包廂，並有前揭客觀事證為佐，是證人郭律延、詹
    明晟、范秋鈺及賴雪娥前揭證述，實屬信而有徵，自堪採信
    。雖證人范秋鈺、賴雪娥辯稱：僅按摩男客大腿，未按摩生
    殖器云云，僅係迴護被告鄧新桃、高碧荃而為避重就輕之詞
    ，不足為有利被告鄧新桃、高碧荃之認定。
  (六)綜上，被告鄧新桃、高碧荃前揭所辯，顯係狡辯飾卸之詞，
    委無足採。本件事證明確，被告鄧新桃、高碧荃前揭共同容
    留、媒介已滿18歲之女子與男子為前揭猥褻行為以營利犯行
    ，均堪認定，應依法論科。
二、論罪科刑部分：
  (一)按刑法第231 條第1 項所稱「媒介」，係指居間介紹，使男
    女因行為人之介紹牽線而能與他人為猥褻之行為；又所謂「
    容留」，係指供給場所，使男女與他人為猥褻之行為者而言
    。至所謂「猥褻」，指性交以外，一切在客觀上，足以刺激
    或滿足性慾，並引起普通一般人羞恥或厭惡感而侵害性的道
    德感情，有礙於社會風化者而言（最高法院63年臺上字第22
    35號判例、司法院大法官會議釋字第407 號解釋意旨參照）
    。查被告鄧新桃、高碧荃提供場所，創造女子與不特定人從
    事猥褻行為之機會，自該當媒介、容留之行為；而其等以女
    員工在店內包廂從事按摩男客之生殖器直至射精為止俗稱「
    半套」之行為，自足挑起性慾，已有礙於社會風化，屬猥褻
    行為至明。
  (二)按刑法第231 條第1 項之圖利使人為性交罪，犯罪構成要件
    乃以行為人主觀上有營利及使男女與他人為性交或猥褻行為
    之犯意，客觀上有引誘、容留或媒介之行為已足，屬於形式
    犯。故行為人只要以營利為目的，有使男女與他人為性交或
    猥褻行為之意圖，而著手引誘、容留或媒介行為，即構成犯
    罪，至於該男女與他人是否果有為性交或猥褻之行為，則非
    所問。又因其犯罪為即時完成，無待任何具體有形之結果發
    生，性質上與未遂犯並不相容，應無未遂犯之可言（最高法
    院95年度臺上字第5439號判決參照）。是本件被告鄧新桃、
    高碧荃於附表編號一基於營利之意圖，著手媒介並容留證人
    范秋鈺與喬裝員警欲提供「半套」猥褻性服務，其媒介、容
    留之行為一經成立即屬既遂，無需真正進行完整「半套」猥
    褻之必要。
  (三)核被告鄧新桃、高碧荃2 人所為，均係犯刑法第231 條第1
    項前段之意圖使女子與他人為猥褻行為，而容留以營利罪。
    其意圖使女子與他人為猥褻行為而媒介之低度行為，應為容
    留之高度行為所吸收，不另論罪。被告鄧新桃、高碧荃2 人
    間，就事實欄一如附表編號一、二所示各犯行，分別有犯意
    聯絡，行為分擔，均為共同正犯。
  (四)按刑法上所謂集合犯，乃立法者在制定犯罪構成要件之時預
    定有數個同種類之行為將反覆實行之犯罪，乃將各自實現犯
    罪構成要件之多數行為論以一罪。刑法第231 條第1 項之圖
    利使人為性交或猥褻罪規定：「意圖使男女與他人為性交或
    猥褻之行為，而引誘、容留或媒介以營利者……」，文義上
    觀察，尚難憑以認定立法者於制定法律時，即已預定該犯罪
    當然涵蓋多數反覆實行之引誘、容留或媒介行為。且94 年2
    月2 日修正前（95年7 月1 日起施行）之刑法第231 條第2
    項規定：「以犯前項之罪為常業者，處1 年以上7 年以下有
    期徒刑……」，就具集合犯性質之常業犯設有獨立處罰之規
    定，則同條第1 項之圖利使人為性交或猥褻罪，本質上即難
    認屬集合犯而具有重複特質之犯罪，否則第2 項常業犯之規
    定即無適用餘地。又刑法於94年2 月2 日修正公布時，已刪
    除第56條連續犯之規定，並因配合此修正，同時刪除刑法第
    231 條第2 項常業犯之規定，其立法目的即係將本應各自獨
    立評價之數罪，回歸本來就應賦予複數法律效果之原貌。在
    刑法修正施行後之多次犯行，則應按其實際行為次數，一罪
    一罰（最高法院99年度臺上字第6186號、100 年度臺上字第
    1228號判決意旨參照）。查被告鄧新桃、高碧荃所犯事實欄
    一如附表編號一、二所示犯罪時間，相差有1 個月之久，且
    媒介、容留之對象，各有不同，犯意各別，行為互殊，承前
    揭判決意旨，應予分論併罰，而無集合犯適用之餘地，附此
    敘明。又被告鄧新桃曾有如事實欄一所載之犯罪科刑執行情
    形，有臺灣高等法院被告前案紀錄表1 份在卷可參，其受有
    期徒刑執行完畢，5 年以內故意再犯有期徒刑以上之2 罪，
    各為累犯，均應依刑法第47條第1 項規定加重其刑。
  (五)爰審酌被告鄧新桃、高碧荃2 人，不思循正當途徑取財，竟
    為牟利而容留、媒介成年女子從事猥褻行為，敗壞社會善良
    風俗，被告鄧新桃為負責人，且屢屢再犯未見悔意，惡性較
    重，被告高碧荃無前科，僅單純受僱被告鄧新桃，惡性較輕
    ，惟其等犯罪後均猶製新詞詭辯，未見悔意，犯後態度不佳
    等一切情狀，各量處如主文所示之刑，就被告鄧新桃部分，
    並定其應執行之刑；就被告高碧荃部分，諭知易科罰金之折
    算標準，再定其應執行之刑，及諭知易科罰金之折算標準，
    以資儆懲。
  (六)沒收部分：
    扣案如附表編號一、二所示之物，為被告鄧新桃所有，供該
    店營業之用等情，業據被告鄧新桃自承在卷（見本院卷第63
    頁），為供被告鄧新桃、高碧荃共同容留女子與他人為猥褻
    行為以營利所用之物，爰依刑法第38條第1 項第2 款規定，
    併予宣告沒收。
據上論斷，應依刑事訴訟法第299 條第1 項前段，刑法第28條、
第231 條第1 項前段、第47條第1 項、第41條第1 項前段、第51
條第5 款、第38條第1 項第2 款，刑法施行法第1 條之1 第1 項
、第2 項前段，判決如主文。
本案經檢察官蔡佩玲到庭執行職務。
中    華    民    國   100    年    8     月    31    日
                  刑事第八庭    審判長法  官   劉為丕

                                      法  官   呂綺珍

                                      法  官   謝枚霏
以上正本證明與原本無異。
如不服本判決應於收受判決後10日內向本院提出上訴書狀，並應
敘述具體理由。其未敘述上訴理由者，應於上訴期間屆滿後20日
內向本院補提理由書(均須按他造當事人之人數附繕本)「切勿逕
送上級法院」。                                                                   
                                      書記官   林舒涵                                           
中    華    民    國   100    年    9     月    2     日
                                                                                 
附表：                                                                           
 ┌──┬──────┬─────────┬───┬───┬────┬─────┐
 │編號│時間        │行為方式          │按摩者│客人  │扣案物  │主文      │
 │    │            │                  │      │      │（沒收部│          │
 │    │            │                  │      │      │分）    │          │
 ├──┼──────┼─────────┼───┼───┼────┼─────┤
 │一  │99年7 月4 日│鄧新桃提供「鑫欣養│范秋鈺│郭律延│潤滑液1 │鄧新桃共同│
 │    │晚上8 時30分│生館」場所，由高碧│      │      │瓶      │意圖使女子│
 │    │前30分至1 小│荃接待、引領喬裝員│      │      │        │與他人為猥│
 │    │時間之某時  │警郭律延進入店內包│      │      │        │褻之行為，│
 │    │            │廂，並媒介范秋鈺與│      │      │        │而容留以營│
 │    │            │郭律延，再由范秋鈺│      │      │        │利，累犯，│
 │    │            │於按摩一段時間後向│      │      │        │處有期徒刑│
 │    │            │郭律延說明「半套」│      │      │        │柒月。扣案│
 │    │            │猥褻性服務消費方式│      │      │        │如附表編號│
 │    │            │為1 小時收費1,200 │      │      │        │一所示之物│
 │    │            │元，經郭律延同意後│      │      │        │，沒收。  │
 │    │            │，即脫去郭律延所穿│      │      │        │          │
 │    │            │內褲，將潤滑液倒至│      │      │        │高碧荃共同│
 │    │            │手上，按摩郭律延之│      │      │        │意圖使女子│
 │    │            │生殖器為猥褻行為，│      │      │        │與他人為猥│
 │    │            │郭律延旋表明警察身│      │      │        │褻之行為，│
 │    │            │分而查獲。        │      │      │        │而容留以營│
 │    │            │                  │      │      │        │利，處有期│
 │    │            │                  │      │      │        │徒刑肆月，│
 │    │            │                  │      │      │        │如易科罰金│
 │    │            │                  │      │      │        │，以新臺幣│
 │    │            │                  │      │      │        │壹仟元折算│
 │    │            │                  │      │      │        │壹日。扣案│
 │    │            │                  │      │      │        │如附表編號│
 │    │            │                  │      │      │        │一所示之物│
 │    │            │                  │      │      │        │，沒收。  │
 ├──┼──────┼─────────┼───┼───┼────┼─────┤
 │二  │99年8 月4 日│鄧新桃提供「鑫欣養│賴雪娥│詹明晟│床單1只 │鄧新桃共同│
 │    │晚上8 時15分│生館」場所，由高碧│      │      │及精油2 │意圖使女子│
 │    │            │荃接待、引領詹明晟│      │      │瓶      │與他人為猥│
 │    │            │進入店內包廂，媒介│      │      │        │褻之行為，│
 │    │            │賴雪娥與詹明晟，再│      │      │        │而容留以營│
 │    │            │由賴雪娥於按摩一段│      │      │        │利，累犯，│
 │    │            │時間後向詹明晟說明│      │      │        │處有期徒刑│
 │    │            │「半套」猥褻性服務│      │      │        │柒月。扣案│
 │    │            │消費方式同樣為2 小│      │      │        │如附表編號│
 │    │            │時收費1,200 元，詹│      │      │        │二所示之物│
 │    │            │明晟未予拒絕後，即│      │      │        │，均沒收。│
 │    │            │在床邊、後直接跨坐│      │      │        │          │
 │    │            │到詹明晟腿上將手伸│      │      │        │高碧荃共同│
 │    │            │入其內褲內按摩生殖│      │      │        │意圖使女子│
 │    │            │器直至射精而為猥褻│      │      │        │與他人為猥│
 │    │            │行為，詹明晟隨後將│      │      │        │褻之行為，│
 │    │            │1,200 元消費費用交│      │      │        │而容留以營│
 │    │            │付高碧荃收受。嗣經│      │      │        │利，處有期│
 │    │            │警據報臨檢而查獲。│      │      │        │徒刑肆月，│
 │    │            │                  │      │      │        │如易科罰金│
 │    │            │                  │      │      │        │，以新臺幣│
 │    │            │                  │      │      │        │壹仟元折算│
 │    │            │                  │      │      │        │壹日。扣案│
 │    │            │                  │      │      │        │如附表編號│
 │    │            │                  │      │      │        │二所示之物│
 │    │            │                  │      │      │        │，均沒收。│
 └──┴──────┴─────────┴───┴───┴────┴─────┘

附錄本判決論罪之法條全文： 
中華民國刑法第231 條第1 項（圖利使人為性交或猥褻罪）
意圖使男女與他人為性交或猥褻之行為，而引誘、容留或媒介以
營利者，處5 年以下有期徒刑，得併科10萬元以下罰金。以詐術
犯之者，亦同。